臺灣臺中地方法院刑事判決
111年度易字第1051號
公  訴  人  臺灣臺中地方檢察署檢察官
被      告  湯光偉


上列被告因竊盜等案件，經檢察官提起公訴（111年度偵字第137
61號、第16191號、第16192號），被告於準備程序中就被訴事實
為有罪陳述，經告知簡式審判程序之旨，並聽取當事人之意見後
，由受命法官獨任進行簡式審判程序，判決如下：
    主    文
湯光偉犯如附表編號1至3所示之罪，各處如附表編號1至3所示之
刑及沒收。得易科罰金部分，應執行有期徒刑陸月，如易科罰金
，以新臺幣壹仟元折算壹日。
    犯罪事實
一、湯光偉意圖為自己不法所有，基於竊盜之犯意，分別於如附
    表所示之時間、地點，以如附表所示之方式，竊取如附表所
    示之人之財物。
二、案經陳弘峻訴由臺中市政府警察局第二分局、曾建榮委由張
    靖庭訴由臺中市政府警察局第六分局報告臺灣臺中地方檢察
    署檢察官偵查起訴。
    理    由
壹、程序部分
    本案被告所犯係死刑、無期徒刑或最輕本刑為3年以上有期
    徒刑以外之罪，亦非高等法院管轄第一審之案件，其於本院
    準備程序中就被訴事實為有罪陳述，經告知簡式審判程序之
    旨，並聽取當事人之意見後，本院依刑事訴訟法第273條之1
    第1項規定裁定進行簡式審判程序。又簡式審判程序之證據
    調查，依刑事訴訟法第273條之2規定，不受同法第159條第1
    項、第161條之2、第161條之3、第163條之1及第164條至第1
    70條規定之限制，先予敘明。
貳、認定犯罪事實所憑之證據及理由　
一、上揭犯罪事實，業據被告於警詢、偵查中及本院準備程序、
    審理時均坦承不諱（見偵字第16192號卷第22-25頁、第28-2
    9頁；偵字第16191號卷第26-27頁、第71-72頁；偵字第1376
    1號卷第22頁、第49-50頁；本院卷第41頁、第49頁），並有
    如附表卷證資料出處欄所示之證據在卷可佐，足認被告之自
    白與事實相符，應堪採信。
二、綜上所述，本案事證明確，被告之犯行均堪認定，應依法論
    科。
參、論罪科刑
一、刑法第321條第1項第3款之攜帶兇器竊盜罪，係以行為人攜
    帶兇器竊盜為其加重條件，此所謂兇器，其種類並無限制，
    凡客觀上足對人之生命、身體、安全構成威脅，具有危險性
    之兇器均屬之（最高法院79年台上字第5253號判例要旨可供
    參照）。經查，被告如附表編號1所為係以一字起子撬開櫃
    台抽屜後行竊，此經被告於偵查中及本院準備程序時供述明
    確（見偵字第16191號卷第72頁；本院卷第41頁），該一字
    起子既可破壞抽屜鎖頭，若持之劃以人體勢必將造成傷勢，
    客觀上自屬足對人之生命、身體、安全構成威脅，而為具危
    險性之兇器甚明。
二、核被告就如附表編號1所為，係犯刑法第321條第1項第3款之
    攜帶兇器竊盜罪；就如附表編號2、3所為，均係犯刑法第32
    0條第1項之竊盜罪。被告如附表編號1所為，係竊取告訴人
    陳弘峻所有之鑰匙1串後，再以該鑰匙串上之遙控器開啟鐵
    捲門進入店內竊取現金，侵害之法益同一，且數行為均係在
    密切接近之時間進行，各行為之獨立性極為薄弱，依一般社
    會健全觀念，在時間差距上，難以強行分開，在刑法評價上
    ，均應視為數個舉動之接續施行，合為包括之一行為予以評
    價，較為合理，應依接續犯論以包括之一罪。被告所犯如附
    表編號1至3所示之3次竊盜犯行，時間、空間有所區隔，被
    害人亦屬不同，犯意各別、行為互殊，應予分論併罰。
三、被告前因竊盜案件，經本院以107年度中簡字第2344號判決
    判處有期徒刑3月確定，於108年3月18日易科罰金執行完畢
    等情，有被告之臺灣高等法院被告前案紀錄表1份在卷可按
    ，其於受徒刑之執行完畢後，5年內故意再犯本案罪質相同
    、同為竊盜案件之有期徒刑以上之3罪，均為累犯，足認被
    告就刑罰之反應力薄弱，且認依累犯規定加重最低本刑，不
    致使被告所受刑罰超過所應負擔之罪責，無違罪刑相當原則
    及比例原則，爰依司法院大法官會議釋字第775號解釋意旨
    及刑法第47條第1項前段規定，均加重其刑。
四、爰以行為人之責任為基礎，審酌被告前已有多次竊盜前科，
    竟不思以合法方式獲取所需，仍率爾竊取他人財物，未思尊
    重他人財產權，所為實不足取，應予非難；衡以被告於犯罪
    後均能坦承犯行、知所悔悟，參酌被告之犯罪動機與目的（
    見本院卷第49頁）、各次竊盜犯行之手段、竊得之財物、告
    訴人陳弘峻、曾建榮及被害人林秋蜜所受之損失，被告業已
    犯返還鑰匙串予告訴人陳弘峻、返還4500元予告訴人曾建榮
    ，此部分犯罪所生危害業已填補（均詳如後述），然並未與
    告訴人陳弘峻、被害人林秋蜜達成和解以賠償損害，及被告
    自陳之教育程度、職業及家庭經濟生活狀況（見本院卷第49
    頁），被告、公訴人就本案之量刑意見（見本院卷第49-50
    頁）等一切情狀，分別量處如主文所示之刑，並就得易科罰
    金部分諭知易科罰金之折算標準，及就得易科罰金部分定其
    應執行之刑，並諭知易科罰金之折算標準，以示懲儆。
肆、沒收部分
    按犯罪所得，屬於犯罪行為人者，沒收之；前二項之沒收，
    於全部或一部不能沒收或不宜執行沒收時，追徵其價額；犯
    罪所得已實際合法發還被害人者，不予宣告沒收或追徵，刑
    法第38條之1第1項前段、第3項及第5項分別定有明文。經查
    ：
一、附表編號1部分：被告於本院準備程序中供稱：如附表編號1
    所示竊取告訴人陳弘峻之3000元已花用完畢，且未和告訴人
    陳弘峻達成和解等語（見本院卷第41頁），而如附表編號1
    所示被告所竊得之鑰匙串1串，業據扣案後發還予告訴人陳
    弘峻，有贓物認領保管單1張存卷足查（見偵字第16191號卷
    第41頁），爰僅就未扣案之犯罪所得3000元依上開規定宣告
    沒收，並為於全部或一部不能沒收或不宜執行沒收時，追徵
    其價額之諭知。　　
二、附表編號2部分：如附表編號2所示被告在激旨燒鳥店竊取之
    4500元，已全數返還予告訴人曾建榮（由告訴代理人張靖庭
    具領），經被告於本院準備程序中供述明確（見本院卷第41
    頁），核與證人即告訴代理人張靖庭於警詢中之陳述內容相
    符（見偵字第16192號卷第37-38頁），並有贓物認領保管單
    2張附卷足憑（見偵字第16192號卷第65頁、第67頁），揆諸
    上開規定，被告此部分之犯罪所得既已實際合法發還被害人
    ，爰不予宣告沒收或追徵。
三、附表編號3部分：如附表編號3所示被告竊取被害人林秋蜜之
    錢包1只，被告於本院準備程序中供稱竊得之錢包及信用卡1
    張業遭丟棄，現金部分5000元已花用完畢，但並未和被害人
    林秋蜜達成和解等語（見本院卷第41頁），足認被告此部分
    之犯罪所得為錢包1只、信用卡1張及5000元。惟信用卡具屬
    人性，可隨時停用、掛失補辦，就沒收制度所欲達成之社會
    防衛目的並無助益，不具刑法上之重要性，是僅就未扣案之
    錢包1只及5000元，依前開規定宣告沒收，並為於全部或一
    部不能沒收或不宜執行沒收時，追徵其價額之諭知。
據上論斷，應依刑事訴訟法第273條之1第1項、第299條第1項前
段，刑法第321條第1項第3款、第320條第1項、第47條第1項前段
、第41條第1項前段、第51條第5款、第38條之1第1項前段、第3
項，刑法施行法第1條之1第1項，判決如主文。
本案經檢察官李毓珮提起公訴，檢察官温雅惠到庭執行職務。
中　　華　　民　　國　　111 　年　　8 　　月　  10  　日
                  刑事第七庭  法  官  王怡蓁
以上正本證明與原本無異。
如不服本判決應於收受判決後20日內向本院提出上訴書狀，並應
敘述具體理由；其未敘述上訴理由者，應於上訴期間屆滿後20日
內向本院補提理由書（均須按他造當事人之人數附繕本）「切勿
逕送上級法院」。
告訴人或被害人如不服判決，應備理由具狀向檢察官請求上訴，
上訴期間之計算，以檢察官收受判決正本之日起算。
                              書記官  黃雅青
中　　華　　民　　國　　111 　年　　8 　　月　　10　　日
附錄論罪科刑法條
中華民國刑法第321條
犯前條第1項、第2項之罪而有下列情形之一者，處6月以上5年以
下有期徒刑，得併科50萬元以下罰金：
一、侵入住宅或有人居住之建築物、船艦或隱匿其內而犯之。
二、毀越門窗、牆垣或其他安全設備而犯之。
三、攜帶兇器而犯之。
四、結夥三人以上而犯之。
五、乘火災、水災或其他災害之際而犯之。
六、在車站、港埠、航空站或其他供水、陸、空公眾運輸之舟、
    車、航空機內而犯之。
前項之未遂犯罰之。

中華民國刑法第320條
意圖為自己或第三人不法之所有，而竊取他人之動產者，為竊盜
罪，處5年以下有期徒刑、拘役或50萬元以下罰金。
意圖為自己或第三人不法之利益，而竊佔他人之不動產者，依前
項之規定處斷。
前二項之未遂犯罰之。
附表：
編號 犯罪事實（新臺幣） 卷證資料出處 主文 1 湯光偉於民國111年1月31日9時19分許，在臺中市○區○○路0段000巷0○0號「MARCO HAIR」店前，徒手竊取陳弘峻所有之機車鑰匙1串後，持該鑰匙上之遙控器開啟「MARCO HAIR」店面鐵捲門，並於同日19時20分許，持客觀上足供兇器使用之一字起子1支撬開店內之收銀檯抽屜鎖頭後，竊取陳弘峻所有之現金3000元，得手後離去。 （見偵字第16191號卷） 1.告訴人陳弘峻於警詢中之指述（第29-31頁） 2.偵辦刑案職務報告書（第23頁） 3.臺中市政府警察局第二分局扣押筆錄及扣押物品目錄表（第33-35頁、第37頁） 4.贓物認領保管單（第41頁） 5.監視器畫面截圖照片（第43-53頁）　 湯光偉犯攜帶兇器竊盜罪，累犯，處有期徒刑柒月。未扣案之犯罪所得新臺幣參仟元沒收，於全部或一部不能沒收或不宜執行沒收時，追徵其價額。 2 湯光偉於111年2月6日10時34分許，至址設臺中市○○區○○路000巷00號激旨燒鳥店，徒手竊取曾建榮所有、放置於櫃檯內之零錢共計4500元（已發還），得手後離去。 （見偵字第16192號卷） 1.告訴代理人張靖庭於警詢中之指述（第31-34頁、第35-36頁、第37-39頁） 2.職務報告（第19頁） 3.臺中市政府警察局第六分局西屯派出所111年2月16日、同年月19日之扣押筆錄及扣押物品目錄表（第43-46頁、第47頁、第51-54頁、第55頁） 4.監視器錄影畫面截圖照片、現場蒐證照片（第59-64頁） 5.贓物認領保管單2張（第65-67頁） 湯光偉犯竊盜罪，累犯，處有期徒刑參月，如易科罰金，以新臺幣壹仟元折算壹日。 3 湯光偉於111年2月14日20時26分許，在臺中市○區○○路000巷00號前，徒手竊取林秋蜜所有、放置於車牌號碼000-000號普通重型機車座墊置物箱內之錢包1只（內有現金5000元、中國信託商業銀行信用卡1張），得手後離去。 （見偵字第13761號卷） 1.被害人林秋蜜於警詢中之指述（第25-26頁、第27-28頁） 2.職務報告（第19頁） 3.監視器錄影畫面截圖照片（第29-31頁） 4.被害人林秋蜜之報案資料（臺中市政府警察局第二分局文正派出所受(處)理案件證明單、受理各類案件紀錄表）（第33頁、第35頁） 湯光偉犯竊盜罪，累犯，處有期徒刑肆月，如易科罰金，以新臺幣壹仟元折算壹日。未扣案之犯罪所得錢包壹只、新臺幣伍仟元均沒收，於全部或一部不能沒收或不宜執行沒收時，追徵其價額。